臺灣桃園地方法院刑事判決
111年度交易字第173號
公  訴  人  臺灣桃園地方檢察署檢察官 
被      告  羅健銘


上列被告因過失傷害案件，經檢察官提起公訴（110年度調偵字
第1598號），本院判決如下：
    主  文
羅健銘犯過失傷害罪，處有期徒刑參月，如易科罰金，以新臺幣
壹仟元折算壹日。 
    事  實
一、羅健銘於民國110年2月2日上午，騎乘車牌號碼000-000號普
    通重型機車，沿桃園市桃園區昆明路（下僅稱路名）由北往
    南方向行駛，於當日上午6時46分許，行經昆明路與建國路
    交岔路口欲左轉建國路，本應注意左轉彎時，應距交岔路口
    三十公尺前顯示方向燈或手勢，換入內側車道或左轉車道，
    行至交岔路口中心處左轉，並不得占用來車道搶先左轉，且
    轉彎車應禮讓直行車先行，依當時天候晴、日間自然光線、
    路面乾燥無缺陷、道路無障礙物、視距良好，並無不能注意
    之情事，竟疏未注意及此，跨越分向限制線搶先左轉，適有
    陳平騎乘車牌號碼000-000號普通重型機車沿昆明路自對向
    駛至，兩車因而發生碰撞，致陳平人車倒地，因而受有左橈
    骨骨折、右前臂伸指韌帶斷裂、右骨盆骨折、臉骨骨折合併
    臉部撕裂切割傷2公分等傷害。羅健銘肇事後留在現場，於
    警方到場處理時，報明其為肇事者，說明案發經過，並自首
    接受調查。
二、案經陳平訴由桃園市政府警察局桃園分局報請臺灣桃園地方
    檢察署檢察官。
    理  由
一、證據能力
    按被告以外之人於審判外之陳述，雖不符前4 條之規定，而
    經當事人於審判程序同意作為證據，法院審酌該言詞陳述或
    書面陳述作成時之情況，認為適當者，亦得為證據；當事人
    、代理人或辯護人於法院調查證據時，知有第159 條第1 項
    不得為證據之情形，而未於言詞辯論終結前聲明異議者，視
    為有前項之同意，刑事訴訟法第159 條之5 第1 項、第2項
    定有明文。查被告於準備程序中對於本判決下列所引用之供
    述證據之證據能力均不爭執其證據能力，且於本院審判中迄
    言詞辯論終結前均未聲明異議，本院審酌後認上開證據資料
    製作時之情況，尚無違法不當及證明力明顯過低之瑕疵，亦
    認為以之作為證據應屬適當，爰依前開規定，認均具有證據
    能力。又本件認定事實引用之卷內非供述證據，並無證據證
    明係公務員違背法定程序取得，依刑事訴訟法第158 條之4 
    規定反面解釋，亦均有證據能力，復於本院審理時，提示並
    告以要旨，使檢察官、被告充分表示意見，自得採為判決之
    基礎。
二、認定事實所憑證據及理由
　　訊據被告羅健銘對於上述時間、地點發生交通事故等情均坦
    承不諱，惟辯稱其轉彎時並未看到告訴人車輛云云。然查，
    上述事實，業據證人即告訴人陳平於警詢時及偵訊中之證述
    屬實，且有告訴人就診之診斷證明書、道路交通事故現場圖
    、道路交通事故調查報告表㈠㈡各1份、現場照片等在卷可稽
    。再按左轉彎時，應距交岔路口三十公尺前顯示方向燈或手
    勢，換入內側車道或左轉車道，行至交岔路口中心處左轉，
    並不得占用來車道搶先左轉；汽車行駛至交岔路口，轉彎車
    應讓直行車先行，道路交通安全規則第102條第1項第5款、
    第7款訂有明文。被告駕車自應注意遵守上開規定，依前揭
    道路交通事故調查報告表㈠顯示，案發當時並無任何不能注
    意之情，竟疏未注意因而肇事，致告訴人受有傷害，顯有過
    失，卷附之桃園市政府車輛行車事故鑑定會桃市鑑0000000
    案鑑定意見書亦同認定，併此敘明。本案事故之發生，既因
    被告上開過失行為所致，則與告訴人受傷間，自具有相當因
    果關係，是被告犯行應堪認定，應依法論科。
三、核被告所為，係犯刑法第284 條前段之過失傷害罪。本案被
    告肇事後，於有偵查犯罪權限之機關未發覺犯罪前，留於肇
    事現場等待，嗣於員警到場處理時並當場坦承肇事，自首而
    接受裁判，此有道路交通事故肇事人自首情形紀錄表1 份在
    卷可參，符合自首之規定，爰依刑法第62條前段之規定，減
    輕其刑。爰審酌被告駕駛普通重型機車，因有事實欄所載之
    過失行為，致生本件車禍事故之過失情節程度，告訴人因本
    次車禍事故所受之傷勢，以及被告雖大致坦承案發經過，但
    迄今尚未與告訴人達成和解以賠償告訴人損失，亦未取得告
    訴人諒解之犯後態度，以及被告之智識程度、生活狀況等一
    切情狀，量處如主文所示之刑，並諭知其易科罰金之折算標
    準。　　
據上論斷，依刑事訴訟法第299條第1項前段，判決如主文。 　
本案經檢察官吳明嫺提起公訴，檢察官李信龍到庭執行職務。
中　　華　　民　　國　　111 　年　　5 　　月　　31　　日
            
　　　　　　刑事第九庭   法  官  王鐵雄 
　　　　　　
以上正本證明與原本無異。
如不服本判決應於收受判決後20日內向本院提出上訴書狀，並應
敘述具體理由。其未敘述上訴理由者，應於上訴期間屆滿後20日
內向本院補提理由書(均須按他造當事人之人數附繕本)「切勿逕
送上級法院」。 
　　　　　　　　　　　　 書記官　韓宜妏　　　　　　　　 
中　　華　　民　　國　　111 　年　　5 　　月　　31　　日

附錄論罪科刑法條：
中華民國刑法第284條
因過失傷害人者，處1年以下有期徒刑、拘役或10萬元以下罰金
；致重傷者，處3年以下有期徒刑、拘役或30萬元以下罰金。